【裁判字號】    95,上訴,505
【裁判日期】    950613
【裁判案由】    違反毒品危害防制條例
【裁判全文】
臺灣高等法院高雄分院刑事判決         95年度上訴字第505號
上  訴  人  臺灣高雄地方法院檢察署檢察官
被      告  甲○○
上列上訴人因被告違反毒品危害防制條例案件，不服臺灣高雄地
方法院94年度訴字第3720號中華民國95年2 月7 日第一審判決（
起訴案號：臺灣高雄地方法院檢察署94年度毒偵字第8117號），
提起上訴及移送併辦（案號：95年度毒偵字第1450號、第3697號
），本院判決如下：
    主  文
原判決撤銷。
甲○○連續施用第一級毒品，累犯，處有期徒刑拾月，扣案之第
一級毒品海洛因貳包（其中壹包淨重零點零壹公克、另壹包毛重
零點捌公克）及殘留第一級毒品海洛因之殘渣袋壹只、鏟管壹支
，均沒收銷燬；又連續施用第二級毒品，累犯，處有期徒刑陸月
，扣案甲基安非他命壹包（淨重零點零壹公克）沒收銷燬、注射
針筒參支沒收；應執行有期徒刑壹年壹月，扣案之第一級毒品海
洛因貳包（其中壹包淨重零點零壹公克、另壹包毛重零點捌公克
）、甲基安非他命壹包（淨重零點零壹公克）及殘留第一級毒品
海洛因之殘渣袋壹只、鏟管壹支，均沒收銷燬、注射針筒參支沒
收。
    事  實
一、甲○○前曾於民國（下同）92年間，因施用毒品案件，經原
    審法院以92年度毒聲字第333號裁定送強制戒治，於93年1月
    9日強制戒治執行完畢，又上開案件亦經原審法院以92年度
    訴字第669號判處有期徒刑11月，於93年11月30日縮刑期滿
    執行完畢。詎其仍不知戒絕毒癮，明知海洛因及甲基安非他
    命分別經公告列為毒品危害防制條例第2條第2項第1款之第
    一級毒品及同條項第2款之第二級毒品，不得非法持有、施
    用，復基於施用第一級毒品海洛因及施用第二級毒品甲基安
    非他命之犯意，於強制戒治執行完畢5年內，分別自94年9月
    14日至95年4 月15日凌晨1 時止，在高雄市前鎮區○○○街
    93 巷13 號住處，連續施用第一、二級毒品海洛因、甲基安
    非他命多次；嗣先後於：(一)94年9 月14日凌晨1 時20分許，
    騎乘機車因未戴安全帽途經高雄市前鎮區鎮○○街550 號前
    為警攔檢查獲，並於機車前置物籃內之安全帽內扣得第一級
    毒品海洛因1 包（淨重0.01公克）及殘留第一級毒品海洛因
    之殘渣袋1 只。(二)95年1 月31日14時許，在高雄縣林園鄉○
    ○村○○○路126 號空屋，為警查獲，並扣得其所有第一級
    毒品海洛因1 包（毛重0.8 公克）。(三)95年4 月15日15時許
    ，在高雄市小港區○○○路102 號前，為警攔檢查獲，並扣
    得其所有第二級毒品甲基安非他命1 包（淨重0.01公克）、
    殘留第一級毒品海洛因之鏟管1 支及供施用第二級毒品之注
    射針筒3 支。
二、案經高雄市政府警察局前鎮分局、小港分局、高雄縣政府警
    察局林園分局移送臺灣高雄地方法院檢察署檢察官偵查起訴
    及移送併辦。
    理  由
一、被告甲○○並未於本院審判期日到庭，惟其於警、偵訊時對
    於上開時、地，施用第一級毒品海洛因及第二級毒品甲基安
    非他命之事實均供承不諱；且其先後3 次為警查獲時所採集
    之尿液，經送驗結果，確呈嗎啡及甲基安非他命陽性反應，
    有高雄市立凱旋醫院、台灣檢驗科技股份有限公司濫用藥物
    尿液檢驗報告表計3 紙附卷可稽，復有海洛因2 包（其中1
    包淨重0.01公克、另1 包毛重0.8 公克）、甲基安非他命1
    包（淨重0.01公克）及殘留第一級毒品海洛因之殘渣袋1 只
    、鏟管1 支、供施用第二級毒品之注射針筒3 支扣案可證，
    足證被告上開自白核與事實相符；又被告前曾於92年間，因
    施用毒品案件，經原審法院以92年度毒聲字第333 號裁定送
    強制戒治，於93年1 月9 日強制戒治執行完畢之事實，有本
    院被告院內索引卡紀錄表、臺灣高等法院被告前案紀錄表各
    1 份在卷足參，其於強制戒治執行完畢釋放後，5 年內再犯
    本件施用毒品罪之事證明確，犯行堪以認定。
二、查海洛因、安非他命分別係毒品危害防制條例第2 條第2項
    所稱之第一級、第二級毒品，不得非法持有、施用。核被告
    甲○○所為，係犯毒品危害防制條例第10條第1 項之施用第
    一級毒品罪及同條第2 項之施用第二級毒品罪；被告持有第
    一級、第二級毒品後進而施用，其持有之低度行為，為施用
    之高度行為所吸收，不另論罪；又先後多次施用第一級、第
    二級毒品之行為，時間緊接，所犯均係構成要件相同之罪名
    ，顯均基於概括犯意反覆為之，均為連續犯，爰各依刑法第
    56條之規定以一罪論處。其所犯上開2 罪間，犯意各別，行
    為互殊，應分論併罰。公訴人雖未就被告自94年9 月14 日
    第1 次為警查獲後，至95年4 月15日止之施用第一級、第二
    級毒品犯行起訴，惟此部分與已起訴之被告施用第一級、第
    二級毒品犯行間，有連續犯之裁判上一罪關係，應為起訴效
    力所及，本院基於裁判不可分之原則，自得併予審理。又被
    告前於92年間，因施用毒品罪，經原審法院判處有期徒刑11
    月，於93年11月30日縮刑期滿執行完畢之事實，有臺灣高等
    法院被告前案紀錄表1 份附卷可參，其受有期徒刑之執行完
    畢，5 年以內再犯本件有期徒刑以上之2 罪，均為累犯，應
    分別依刑法第47條加重其刑。
三、原審予以論罪科刑，固非無見，惟查被告自94年9 月14 日
    第1 次為警查獲後，至95年4 月15日止，尚有施用第一級、
    第二級毒品犯行，此部分原審未及併予審判，尚有未當，公
    訴人上訴意旨，執此指摘原判決不當，為有理由，應由本院
    將原判決予以撤銷改判；審酌被告已有施用毒品前科，仍未
    戒絕毒品，再犯本件施用毒品犯行，顯見其無悔改之意，意
    志不堅，有失政府制定毒品危害防制條例之立法美意，本不
    宜寬貸，惟念其施用毒品乃自戕一己之身體健康，尚未害及
    他人等一切情狀，分別量處如主文第2 項所示之刑，並定其
    應執行刑。扣案之海洛因2 包（其中1 包淨重0.01公克、另
    1 包毛重0.8 公克）、甲基安非他命1 包（淨重0.01公克）
    ，均係屬毒品，另扣案之殘留第一級毒品海洛因之殘渣袋1
    只、鏟管1 支，其上所殘留毒品均難析離，皆應依毒品危害
    防制條例第18條第1 項前段規定，均宣告沒收銷燬之。另注
    射針筒3 支係被告所有供施用第二級毒品所用之物，應依刑
    法第38條第1 項第2 款之規定，宣告沒收。
四、被告甲○○經合法傳喚，無正當理由不到庭，爰不待其陳述
    ，逕行判決。
據上論斷，應依刑事訴訟法第369 條第1 項前段、第364 條、第
371 條、第299 條第1 項前段、毒品危害防制條例第10條第1 項
、第2 項、第18條第1 項前段，刑法第11條、第56條、第47條、
第38條第1 項第2 款、第51條第5 款、第9 款，判決如主文。
本案經檢察官沈紹嘉到庭執行職務。
中    華    民    國    95    年    6     月    13    日
                  刑事第七庭    審判長法  官  莊飛宗
                                      法  官  黃三友
                                      法  官  黃憲文
以上正本證明與原本無異。
施用第一級毒品部分如不服本判決應於收受本判決後10日內向本
院提出上訴書狀，其未敘述上訴理由者，並得於提起上訴後10
日內向本院補提理由書狀（均須按他造當事人之人數附繕本）「
切勿逕送上級法院」。
其餘部分不得上訴。
中    華    民    國    95    年    6     月    13    日
                                      書記官  施耀程
附錄本件判決論罪科刑法條：
毒品危害防制條例第10條
施用第一級毒品者，處6月以上5年以下有期徒刑。
施用第二級毒品者，處3年以下有期徒刑。


司法院資訊處製作；財團法人民間司法改革基金會備份。
